【裁判字號】    99,訴,387
【裁判日期】    990921
【裁判案由】    毒品危害防制條例
【裁判全文】
臺灣苗栗地方法院刑事判決               99年度訴字第387號
公  訴  人  臺灣苗栗地方法院檢察署檢察官
被      告  甲○○
指定辯護人  劉正穆律師
被      告  乙○○
指定辯護人  周敬恒律師
上列被告等因違反毒品危害防制條例案件，經檢察官提起公訴（
99年度偵字第633 、2760號），本院判決如下：
    主  文
甲○○販賣第一級毒品，處有期徒刑柒年捌月。如附表所示第一
項之沒收銷燬，如附表所示第二項之物，均沒收。
乙○○共同運輸第一級毒品，處有期徒刑貳年捌月。如附表所示
第一項之沒收銷燬，如附表所示第二項之物，均沒收。
    犯罪事實
一、甲○○明知不得自境外私運毒品進口，亦不得販賣。行政院
    亦依懲治走私條例第2 條第3 項之授權，制定「管制物品項
    目及其數額」，其中甲類即明令將毒品危害防制條例所列之
    毒品，公告為管制進出口之物品。惟甲○○為販入毒品海洛
    因賣出以牟利，竟單獨基於販入第1 級毒品海洛因之犯意，
    於民國99年1 月間某日，以每兩新台幣（下同）12萬元之代
    價，向當時在大陸地區之鍾明城（檢察官將另案起訴）議定
    購買2 兩海洛因。嗣甲○○即與鍾明城基於運輸及私運進口
    第1 級毒品海洛因之犯意聯絡，由鍾明城於99年1 月29日，
    在大陸地區廣州番禺市橋車站，將海洛因2 兩夾藏在託運茶
    壼（共2 支）之紙盒夾層內，而託由不知情之「信豐物流有
    限公司」經由空運，運送入境進口。嗣即經不知情之報關及
    運送人員，自桃園行經苗栗縣運抵台中市。甲○○為領取上
    開內藏海洛因之託運紙盒，以完成運輸，乃委託乙○○前往
    領取。乙○○乃基於與甲○○共同於國境內共同運輸第1 級
    毒品海洛因之犯意聯絡，於翌日（即同月30日）13時20分許
    ，前往向領取該郵包。乙○○領得該郵包後，旋經在場埋伏
    之法務部調查局臺中縣調查站、會同苗栗縣調查站、臺中縣
    警察局及苗栗憲兵隊人員當場查獲並扣得私運入境之海洛因
    ，再依乙○○之供述於臺中市○○路○段與梅川東路巷口處
    逕行逮捕在該處準備接應之甲○○。
二、案經法務部調查局臺中縣調查站報請臺灣苗栗地方法院檢察
    署檢察官偵查後起訴。
    理  由
壹、關於證據能力之認定
    本案兩造均同意卷內證據資料之證據能力（本院卷第74頁）
    ，經查本案卷證中關於非供述證據部分，查無違法取證之情
    形，故無應予排除證據能力之證據；供述證據部分，可分別
    情形，依刑事訴訟法中關於傳聞法則之法定例外（刑事訴訟
    法第159 條之1 至第159 之5 ），取得證據能力。兩造既均
    已同意證據能力而無爭執，不再一一贅述其依據。
貳、認定犯罪事實所憑之證據及理由
    被告甲○○、乙○○對於上述事實，於偵、審中均坦白承認
    （偵查中雖坦承大部分情節，但仍保留少部分辯解，嗣於本
    院審理中已全部認罪，詳見偵字第633 號卷第45～47、123
    ～124 頁、本院卷第95頁），並有渠等所販入、運輸之毒品
    海洛因2 包經扣案可證。該包毒品海洛因亦經法務部調查局
    濫用藥物實驗室鑑定屬實，其淨重共有74.81 公克（驗餘淨
    重共74.75 公克，空包裝總重2.50公克），純度達48.42 ％
    ，純質淨重36.22 公克，此有法務部調查局濫用藥物實驗室
    99年3 月1 日調科壹字第09923004 000號鑑定書在卷可憑（
    同上偵卷第77頁）。此外，尚有進口快遞貨物簡易申報單、
    信丰物流託運提單、合作金庫商業銀行匯款申請書代收入傳
    票(二)各1 份在卷可參（同上偵卷第8 、90、126 ～127 頁）
    。前述事實，應可認定。
參、論罪科刑之理由
一、所謂販賣行為，並不以販入之後復行賣出為要件，祇要以營
    利為目的，將禁藥購入或賣出，有一於此，其犯罪即為完成
    。最高法院就此著有67年台上字第2500號判例可供遵循。故
    被告甲○○所為係犯毒品危害防制條例第4 條第1 項之販賣
    第1 級毒品罪、懲治走私條例第2 條第1 項之私運管制物品
    進口罪。被告乙○○所犯為毒品危害防制條例第4 條第1 項
    之運輸第1 級毒品罪。被告甲○○同時所為之運輸毒品行為
    ，為販賣毒品之低度階段行為，應不另論罪。惟被告賴順平
    於運輸毒品時，與被告甲○○有犯意聯絡及行為分擔，仍為
    共同正犯。又被告甲○○所犯上開販賣毒品及走私犯行兩罪
    ，係1 行為觸犯2 罪名，為想像競合犯，應依刑法第55條前
    段規定，從1 較重之販賣第1 級毒品罪處斷。
二、被告乙○○於偵查中即供出其毒品來源（同上偵卷第13頁背
    面），因而查獲共犯甲○○；被告2 人於偵、審中均自白犯
    罪，分別依毒品危害防制條例第17條第1 、2 項之規定，均
    予減輕其刑（被告甲○○雖於偵查中保留部分辯解，但其既
    已供承大部分情節，基於本條第2 項鼓勵此類毒品犯罪行為
    人自白之立法意旨，此項減輕事由，應予從寬認定）。其中
    被告乙○○部分，應依法遞減之（最高法院99年度台上字第
    4246號判決參照），並先依較少之數減輕之（即先依毒品危
    害防制條例第17條第2 項減輕，再依同條第1 項減輕，因同
    條第1 項並有免除其刑之規定，如減輕時，得減至3 分之2
    ，一般減輕依法僅得減至2 分之1 ，為減少之數）。又被告
    兩人所犯之罪，法定刑極重，均僅有死刑及無期徒刑可供選
    科，經上開法定減輕結果，被告甲○○最低仍應判處有期徒
    刑15年以上，被告乙○○最低仍應判處有期徒刑5 年以上。
    對照兩人犯行，其中被告甲○○僅販入毒品，未及賣出，被
    告乙○○僅參與其中領取託運紙箱部分之犯行，兩人於查獲
    後即已自白供出大部分犯行，於本院審理中更為全部認罪答
    辯，倘仍處以上開法定最低刑，未免有情輕法重，犯罪情狀
    顯可憫恕之情形，爰各依刑法第59條再給予酌量減輕其刑，
    並再遞減之。
三、審酌被告2 人於上述犯行施行前5 年內均未受有有期徒刑以
    上刑之宣告，有臺灣高等法院被告前案紀錄表2 份在卷可考
    ；本次犯行所販入及運輸之毒品數量為2 兩，數量非少，但
    亦非鉅，未及賣出，即遭查獲，而未造成實害；被告乙○○
    參與運輸之情形，極為短暫，且於偵查中自白並供出毒品來
    源，因而查獲共犯甲○○；被告2 人於偵、審中均坦白認罪
    ，頗有悔意等一切情狀，分別量處如主文所示之刑。本件扣
    案之第1 級毒品海洛因2 包（鑑驗淨重共74.75 公克）係查
    獲之毒品，已經鑑驗屬實，而用以包裝上述毒品之包裝袋（
    空包裝總重2.50公克），因現今採用之鑑驗方式，包裝袋仍
    會殘留微量毒品而無法將之完全析離（最高法院95年度台上
    字第4612號判決意旨參照），均應依毒品危害防制條例第18
    條第1 項前段，與上述毒品，一併宣告沒收銷燬之。又扣案
    之毒品包裝紙盒1 個（用以將毒品置放其內）、茶壺2 支（
    用以掩護託運毒品），均為被告甲○○併同上開毒品一起販
    入，而為其販入過程中運輸毒品所用之物；扣案門號000000
    0000、0000000000、0000000000之行動電話（均含SIM 卡）
    則分別為被告甲○○（前兩線）及乙○○（後1 線）聯絡運
    輸本案毒品事宜時所用，均應依毒品危害防制條例第19條第
    1 項沒收。以上從刑，本於共犯責任共同原則，於被告2 人
    所宣告之主刑後，均併同宣告（最高法院91年度台上字第55
    83號判決參照）。至其餘扣案物品，尚查無證據可認有依法
    沒收之事由，爰不予宣告沒收，應由檢察官另行依法處理。
肆、適用之法律
一、刑事訴訟法第299 條第1 項前段。
二、毒品危害防制條例第4 條第1 項、第17條第1 、2 項、第18
    條第1 項前段、第19條。
三、懲治走私條例第2 條第1 項。
四、刑法第11條前段、第28條、第55條前段、第59條。
本案經檢察官陳怡龍到庭執行職務。
中    華    民    國    99    年    9    月     21    日
                  刑事第二庭  審判長法  官    楊 清 益
                                    法  官    林 靜 雯
                                    法  官    蔡 志 宏
本件正本證明與原本無異。
如不服本判決應於收受判決後10日內向本院提出上訴書狀，並應
應敘述具體理由。其未敘述上訴理由者，應於上訴期間屆滿後20
日內向本院補提理由書( 均須按他造當事人之人數附繕本) 「切
勿逕送上級法院」。告訴人或被害人如對本判決不服者，應具備
理由請求檢察官上訴，其上訴期間之計算係以檢察官收受判決正
本之日期為準。
                                    書記官    廖 仲 一
中    華    民    國    99    年    9     月    24    日
附錄論罪科刑之法條
毒品危害防制條例第4 條第1 項
製造、運輸、販賣第一級毒品者，處死刑或無期徒刑；處無期徒
刑者，得併科新台幣1,000 萬元以下罰金。
懲治走私條例第2 條第1 項
私運管制物品進口、出口逾公告數額者，處7 年以下有期徒刑，
得併科新台幣300 萬元以下罰金。
附表
一、宣告沒收銷燬之物
    扣案之第一級毒品海洛因貳包（包括驗餘海洛因淨重共柒拾
    肆點柒伍公克，及海洛因無法完全析離之空包裝總重貳點伍
    零公克）。
二、宣告沒收之物
    扣案之毒品包裝紙盒壹個、茶壺兩支、門號0000000000、00
    00000000、0000000000之行動電話（均含SIM 卡）。

司法院資訊處製作；財團法人民間司法改革基金會備份。
